臺灣高雄地方法院交通事件裁定　　　　 95年度交聲字第982號
原處分機關　交通部公路總局高雄區監理所
異　議　人　甲○○
上列受處分人因違反道路交通管理處罰條例案件，對於交通部公
路總局高雄區監理所於民國95年12月18日所為之處分（原處分：
高監自裁字裁80-N00000000號），聲明異議，本院裁定如下：
    主  文
異議駁回。
    理  由
一、異議意旨略以：異議人駕駛車牌號碼YW-3597 號自小客車行
    經高雄縣仁武鄉○○路與安樂街口，進入上處十字路口時，
    正好綠燈變換為黃燈，且黃燈秒數太短，讓警員誤認異議人
    闖紅燈違規，為此狀請鈞院撤銷原處分云云。
二、按「汽車駕駛人，行經有燈光號誌管制之交岔路口闖紅燈者
    ，處新臺幣1,800 元以上5,400 元以下罰鍰。」，並記違規
    點數3 點，道路交通管理處罰條例第53條第1 項、第63條第
    1 項第3 款定有明文。
三、經查：
  (一)異議人即受處分人甲○○於民國95年11月6 日22時40分許，
    駕駛車牌號碼YW-3597 號自小客車行經高雄縣仁武鄉○○路
    與安樂街口，此經異議人坦承不諱，且異議人於上開時、地
    駕車闖越紅燈之違規事實，有原舉發機關之舉發違反道路交
    通管理事件通知單及違反道路交通管理事件裁決書各1 份在
    卷可稽。
  (二)異議人雖以上開情詞置辯，惟查：證人即本件現場攔停之警
    員鄭智鴻於95年11月6 日22時40分許，在高雄縣仁武鄉○○
    路口北向南方向過安樂路口約150 公尺值勤，當時異議人駕
    車沿中正路北往南方向行駛，越過中正路口之停止線時，中
    正路口之號誌燈已是紅燈等情，業經證人鄭智鴻於本院訊問
    時證述明確，並當庭繪製地理位置圖1 份附卷可佐。異議人
    雖辯稱跨越中正路與安樂路口之停止線時正好轉為黃燈，以
    致於來不及於黃燈轉變為紅燈時過完十字路口，警員所見為
    誤差云云，惟證人鄭智鴻2 眼裸視均350 度，戴眼鏡後視力
    正常，當天值勤時也有戴眼鏡，而值勤地點距離路口僅有
    150 公尺，盤檢車輛當時亦有目視紅綠燈號誌一情，亦經證
    人鄭智鴻證述屬實，衡情以正常視力目視距離150 公尺之紅
    綠燈號誌，應無誤判之可能。本院參酌警察為維持秩序，取
    締違規駕車僅是依法執行職務，自無偏頗立場之必要，且警
    員係屬司法警察人員之一份子，應深切明白出庭作證具結後
    ，應據實陳述之義務及如有偽證應受處罰之嚴重後果，證人
    鄭智鴻於本院訊問時，在本院告知證人具結之義務及偽證之
    處罰並命其朗讀結文並具結後，仍為上開證述，是其所為證
    言，應屬真實可信。況證人鄭智鴻乃是依法令執行公務之警
    員，與異議人素昧平生，並無恩怨，實無捏造事實違法取締
    之理。是異議人上開所辯，不足採信。
  (三)綜上所述，異議人確有如舉發違反道路交通管理事件通知單
    所載之違規事實，應可認定。故原處分機關據以援引上開規
    定，裁處如上開裁決書處罰主文所示之罰鍰並記違規點數，
    並無不當，本件異議為無理由，應予駁回。
五、據上論斷，應依道路交通案件處理辦法第19條，裁定如主文
    。
中　　華　　民　　國　　96　　年　　5 　　月　　31　　日
                  交通法庭      法　官  林芳華
以上正本證明與原本無異。
如不服本裁定應於送達後5日內向本院提出抗告狀。
中　　華　　民　　國　　96　　年　　5 　　月　　31　　日
                                書記官  黃靖媛
